# 请教陈老师：同一控制下业务合并并入存货的入账价值

提问人：njxxp 时间：2012-10-15 14:11:59
陈老师您好，我有个问题想向您请教：我们现在在做一个公司的同一控制下业务合并，作为权益性交易，并入资产按照原账面价值入账，作为长期资产这样处理没有问题，但我们现在除长期资产外，还并入部分存货，其中原材料、在制品按照账面价值交易，但产成品考虑到关联交易价格的公允性，按照“谁生产谁享有毛利”的思路，是按照预计售价扣减预计销售费用后结算，这样的话，如果还是按照原账面价值入账的话，毛利不还是反映在我们购入方账上了，因此请请教您如何入账是好，是否按照交易价格入账更好，是否符合准则的精神，谢谢

回答人：chenyiwei
如果明确交易整体上构成一项同一控制下的业务合并，并且此处涉及的存货也是构成“业务”的一部分，则按照同一控制下合并的基本原理，对这些存货也应按照原帐面价值进行初始确认。由此导致的后果是在合并方的报表中体现后续该等存货的出售收益，但同时由于购入价格高于原帐面价值，导致这两者之间的差额冲减报表中的资本公积。